【裁判字號】    95,中交簡上,477
【裁判日期】    951025
【裁判案由】    公共危險
【裁判全文】
臺灣臺中地方法院刑事判決         95年度中交簡上字第477號
上  訴  人  臺灣臺中地方法院檢察署檢察官
被      告  甲○○
上列上訴人因公共危險案件，不服臺灣臺中地方法院簡易庭95年
度中交簡字第1098號中華民國95年7月12日第1審簡易判決（聲請
案號：臺灣臺中地方法院檢察署95年度速偵字第2407號），提起
上訴，本院管轄之第2審合議庭判決如下：
    主    文
上訴駁回。
    犯罪事實及理由
一、本案經本院審理結果，認第一審簡易判決認事用法及量刑均
    無不當，應予維持，並引用第一審判決書及聲請簡易判決處
    刑書記載之犯罪事實、證據及理由（如附件）。
二、檢察官提起本件上訴意旨略以：原審判決被告甲○○服用酒
    類，不能安全駕駛動力交通工具而駕駛，處拘役四十日，如
    易科罰金，以銀元三百元折算一日，固非無見。惟查，被告
    酒後騎車，經測得呼氣中含酒精濃度為每公升○. 五五毫克
    ，濃度甚高，行車已有高度危險性，且嚴重危及用路人之人
    身安全。又依道路交通管理處罰條例第三十五條第一項規定
    ，法律授權主管機關依行為人當時之酒精濃度高度，於一萬
    五千元至六萬元間為適當之裁罰。為此，違反道路交通管理
    事件統一裁罰基準及處理細則特別針對各種類型之交通工具
    及酒精濃度高低之裁罰標準做一規定，以供基層員警為裁罰
    處分時之標準，以避免裁量權之濫用，依該處理細則規定，
    駕駛人其吐氣所含酒精濃度超過每公升○. 五五毫克，機械
    腳踏車之裁罰金額為新臺幣 (下同) 四萬五千元。再者，依
    民國九十五年二月五日實行之行政罰法第二十六條第一項規
    定，刑事法律之處罰優先於行政裁罰（一事不兩罰），故刑
    事法律之處罰，宜參酌上開行政主管機關所定之道路交通管
    理事件統一裁罰基準及處理細則之裁罰標準，以免發生刑事
    司法裁判之量刑明顯低於行政罰之失衡狀態，如此無法突顯
    行為人之嚴重酒後駕車行為，是原審法院量刑明顯過輕及失
    當，請撤銷原判決，改判較重之刑，以示儆懲。
三、經查：
(一)按關於刑之量定，係實體法上賦予法院得為自由裁量之事項
    ，倘其未有逾越法律所規定之範圍，或濫用其權限，即不得
    任意指摘為違法（參最高法院七十五年臺上字第七○三三號
    判例），且在同一犯罪事實與情節，如別無其他加重或減輕
    之原因，下級審量定之刑，亦無過重或失輕之不當情形，則
    上級審法院對下級審法院之職權行使，原則上應予尊重（參
    見最高法院八十五年度臺上字第二四四六號判決）。本案被
    告所犯之刑法第一百八十五條之三之服用酒類不能安全駕駛
    動力交通工具而駕駛罪，其法定刑為「一年以下有期徒刑、
    拘役或三萬元以下罰金」。而原審依檢察官聲請簡易判決處
    刑書記載為犯罪事實，於法定刑度內量處被告拘役四十日，
    並諭知易科罰金之折算標準，難謂有何違法失當之處。檢察
    官雖以上述理由認為原審量刑過輕，然刑事處罰與行政裁罰
    其性質、效果及影響本非相同，已難相提並論，況「拘役」
    刑屬「自由刑」，原審判決所處拘役刑雖依法諭知得易科罰
    金，惟是否准予易科罰金，執行檢察官仍應依法審酌，尚不
    得僅因所處拘役刑易科罰金後之罰金數額，較「行政罰鍰」
    之金額為低，即認原判決量刑失當。
(二)綜上所述，檢察官前揭上訴理由指稱原審量刑過輕云云，提
    起上訴，請求撤銷改判為無理由，應予駁回。
據上論斷，應依刑事訴訟法第四百五十五條之一第一項、第三項
、第三百七十三條、第三百六十八條，判決如主文。
中    華    民    國    95    年    10    月    25    日
                  刑事第十庭審判長法  官  郭瑞祥
                                  法  官  黃炫中
                                  法  官  江奇峰
上正本證明與原本無異。
本件不得上訴。
                                  書記官  陳美年
中    華    民    國    95    年    10    月    25    日
附錄本案論罪科刑法條全文
中華民國刑法第一百八十五條之三
服用毒品、麻醉藥品、酒類或其他相類之物，不能安全駕駛動力
交通工具而駕駛者，處一年以下有期徒刑、拘役或三萬元以下罰
金。


司法院資訊處製作；財團法人民間司法改革基金會備份。
